【裁判字號】    89,上易,1931
【裁判日期】    901003
【裁判案由】    違反著作權法
【裁判全文】
臺灣高等法院臺南分院刑事判決          八十九年度上易字第一九三一號      Ｇ
      上  訴  人
      即自訴人    丁  ○  ○
      自訴代理人  庚○○○
      上  訴  人
      即自訴人    丙  ○  ○
      被      告  家安建設開發股份有限公司
      被      告
      兼右代表人  甲  ○  ○
      被      告  己  ○  ○
      被      告  乙  ○  ○
      共      同
      選任辯護人  王  進  勝  律師
右上訴人因違反著作權法案件，不服臺灣臺南地方法院八十八年度自字第四三六號中
華民國八十九年九月九日第一審判決，提起上訴，本院判決如左：
      主      文
上訴駁回。
      理      由
一、自訴意旨略以：查自訴人丁○○係建築師，與丙○○為原象建築師事務所合夥人
    。被告甲○○、己○○、乙○○則分別為被告家安建設開發股份有限公司（下稱
    家安公司）之董事長、總經理及協理。緣家安公司向台南縣政府申請台南縣佳里
    鎮○里段興建勞工住宅，並委託訴外人豐台設計顧問股份有限公司（下稱豐台公
    司）為其規劃，然豐台公司所作之規畫案送審即遭主管機關嚴重質疑。為此豐台
    公司之負責人戊○○先生將具有規劃台南縣新市鎮勞工住宅經驗之自訴人推薦予
    甲○○及己○○，希望藉助自訴人之專業能力解決家安公司佳里勞工住宅開發案
    之審查問題。自訴人自八十五年四月至八十六年九月家安公司佳里勞工住宅開發
    案通過審查為止，付出龐大心力，前後完成土地利用之規劃草圖、建築配置圖、
    「家安佳里勞工住宅開發案規劃簡報」、「家安建設佳里勞工住宅開發案審查修
    正資料」及「家安佳里勞工住宅開發計畫第二次審查修正報告書」等等，其間繪
    圖數百幅，並不斷修改以符合勞委會之要求，尤以「第二次審查修正報告書」中
    之「全區配置圖」及「設計圖」為自訴人心血與智慧之結晶，所有努力全部呈現
    在該配置圖與設計圖中，迴異於豐台公司為家安公司所作「初審修訂」時之配置
    圖。自訴人將原先散置於基地東北角及西南角之十四層高層住宅七棟，改變成為
    集中於地中央區之兩個雙拼區塊之十高層住宅四棟，高樓週圍及東北角、西南角
    則均為透天住宅，並重新規劃道路及綠地。自訴人設計之理念在於高層住宅集中
    於基地中央，形成一氣呵成之整片空間，在空間配置上較之散置於基地對角，遙
    遙相望為佳。又兩個高層住宅區塊中間及週圍各有四十米之公園綠地或道路，以
    降低高樓之壓迫感。高樓住宅與透天住宅之分配比例及位置、經濟價位亦經特別
    考量。而道路部分則成環狀分佈，以確保人車分離，又將綠地及公園等開放空間
    適度地予以串連，形成連續開放空間系統。不論係在空間安排之構想及形諸圖面
    、文字予以表達，均係自訴人丁○○及丙○○共同之創意所完成之建築圖，自訴
    人共同享有建築著作權（著作權法第八條）。任何人未得自訴人之同意，不得擅
    自重製該配置圖或將之作成模型或建成建築物（著作權法第二十二條、第三條第
    一項第五款）。在規劃期間自訴人未曾向家安公司索取分文報酬，乃因家安公司
    承諾規劃核准後將建築設計及申請建照執照之工作委託原象建築師事務所承作，
    自訴人可由將來之設計費中獲得報酬。然八十六年十月自訴人著手設計及細節規
    劃，且參加兩次開發小組會議並向家安公司報價之後，家安公司甲○○、己○○
    與協理乙○○竟然將自訴人一腳踢開。查乙○○為自訴人丁○○之學生，經由丁○○之介紹才得以認識甲○○、己○○，並受聘為家安公司協理。八十六年九月
    自訴人所作規劃案已經核准，甲○○及己○○為賴掉自訴人之設計費用，乙○○
    則意圖白白利用自訴人已經審查通過之配置圖，搶奪設計工作，雙方一拍即合，
    在家安公司開會時，己○○宣佈將佳里勞宅開發案之規劃設計工程發包工作均交
    由乙○○負責，並以自訴人之設計報價過高為藉口搪塞，只願將營建管理部分以
    貳佰萬元包給丁○○，另基地、室內之配置及監造業務包給丙○○；家安公司此
    舉無異將自訴人之心血抹煞，且違反原先對自訴人之承諾，自訴人不能接受，遂
    表示家安公司如不擬委託自訴人規劃設計，絕不得使用自訴人所規劃之設計圖、
    建築配置圖及文字說明。然查家安公司及乙○○意圖侵害自訴人之著作權，竟仍
    盜用自訴人之配置圖及文字說明，自訴人在其等開始興建後，取得「家安開喜城
    勞工住宅社區」廣告文宣，發現其「全區景觀配置圖」之配置方式，抄襲自訴人
    原先為家安公司所規劃設計配置圖之配置方式及位置，同樣為採外環道路及中央
    為高樓層住宅，其他則為透天住宅分布，乙○○僅將自訴人設計之區塊中間之少
    許綠地位置取消，而增加數戶透天住宅。乙○○並向空間雜誌表示家安開喜城係
    由其設計，實則係剽竊自訴人之建築著作，乙○○除侵害自訴人對著作物專有之
    重製權外，尚侵害自訴人之著作人格權之公開發表權及姓名表示權（乙○○公開
    發表自訴人尚未發表之著作，故侵害自訴人之公開發表權，此外張文權之冒名為
    著作人，侵害自訴人之姓名表示權）；核被告甲○○、己○○及乙○○三人明知
    既不委託自訴人承作建築設計，即不得使用自訴人原先所規劃之配置圖，其應重
    新規劃申請核准，竟然換湯不換藥，由恬不知恥心之乙○○擅自修改微不足道部
    分之設計後，逕行開工。按著作權法第三條第五項之規定，依建築設計圖建造建
    築物者，亦屬重製行為，故被告己○○、甲○○、乙○○觸犯著作權法第九十一
    條第二項，意圖銷售而擅自以重製之方法侵害自訴人之著作財產權之罪，且彼等
    有犯意聯絡行為分擔應論以共同正犯。另家安公司亦應依著作權法第一百零一條
    之規定科以罰金，而家安公司所建築之勞工住宅乃係犯罪所得之物，應依著作權
    法第九十八條宣告沒收云云。
二、按犯罪事實，應依證據認定之，無證據不得推定其犯罪事實，刑事訴訟法第一百
    五十四條定有明文。又自訴人之指訴，係以使被告受刑事追訴為目的；是其指訴
    是否與事實相符，仍應調查其他證據，以資審認，必其指訴無瑕疵可繫，而就他
    方面調查，又與事實相符，始足據為判決之基礎，有最高法院五十二年度台上字
    第一三００號判例足資參照。
三、訊據被告甲○○、己○○、乙○○等均矢口否認有自訴人所指犯行，並均辯稱：
    坐落臺南縣佳里鎮○里段第二０九五－四、二一四四、二一０三、二一三三、二
    一七一號等地號土地，係家安公司所有，被告甲○○為家安公司代表人，被告己○○則為總經理，家安公司擬向行政院勞委會申請，開發興建勞工住宅，而於民
    國八十四年九月二十一日，與豐台公司訂立『家安佳里勞工住宅計畫』合約書，
    委由豐台公司負責規畫及設計，家安公司合作之對像僅止於豐台公司，別無其他
    個人或公司，家安公司有權使用豐台公司就『家安佳里勞工住宅計畫』提供之任
    何著作及圖說，而自訴人於自訴狀內所載圖說，係豐台公司依約提供予家安公司
    ，被告等人自有權使用；至自訴人二人，係家安公司與豐台公司研擬期間，純由
    豐台公司引進，乃屬豐台公司一方之人員參與作業，在法律上，家安公司乃至被
    告甲○○、己○○未曾與自訴人成立任何委任契約等語。經查：
  (一)本件屢經原審及本院將本件全案卷證送請經濟部智慧財產局鑑定被告等所為，是
    否侵害自訴人之著作權，據函覆需配合提供下列資訊，俾憑鑑定：1.就被重製之
    著作（即「全區配置圖」及「設計圖」）：其著作完成日期、首次公開發表日期
    或首次發行日期，如其係尚未公開發表之著作，涉嫌重製之行為人接觸該著作之
    日期及接觸之情形。2.就涉嫌重製物（即家安開喜城全區景觀配置圖）：其著作
    原件或重製物之完成日期。有該局八十九年二月八日（八九）智字第八九０００
    九四九號及該局九十年一月十一日（九０）智著字第八九０一二九一七號函在卷
    可稽。原審及本院旋命自訴人補提上開資訊，經自訴人提出「著作過程資料」六
    冊（其中二冊合裝一袋，共裝五袋），由本院再送經濟部智慧財產局鑑定結果，
    仍無法認定被告等有自訴人所指犯行，並有該局八十九年九月五日（八九）智著
    字第八九００六０一八號及該局九十年五月八日（九０）智著字第０九００００
    四０五五０號函附卷足憑，足證本件被告等是否有違反著作權法犯行，尚有商榷
    之餘地。
  (二)坐落臺南縣佳里鎮○里段第二○九五四、二一四四、二一○三、二一三三、二一
    七一號等地號土地，係家安公司所有，被告甲○○、己○○分別為家安公司代表
    人及總經理，家安公司為向行政院勞委會申請，在上開土地上開發興建勞工住宅
    乙案，於民國八十四年九月二十一日，與豐台公司訂立『家安佳里勞工住宅計畫
    』合約書，將土地之全部規劃設計部分，以新台幣一千一百萬元委託豐台公司，
    此有卷附家安佳里勞住宅計畫合約書一份可稽，豐台公司除依合約約定，必須協
    助家安公司各級機關、縣政府至行政院核准並完成地目變更外，其主要工作內容
    包括住宅興建計劃道路及公共設施計劃其他申請相關書圖，以及取得雜項執照等
    等，是家安公司既將整個規劃階段經行政單位核准後，為另一階段即建築階段，
    須建築設計以鉅額對價委由豐台公司負責處理，家安公司即無再另委任任何第三
    人之理，尤其規劃階段最重者乃全區配置圖之完成等於建築藍圖，將來建築設計
    ，必須完全以該圖說為據，家安公司並無將該部分另委自訴人制作之理，而事實
    上，家安公司規劃合作之對像確僅止於豐台公司，三次提出審查所需之家安佳里
    勞工住宅開發計劃即報告書，均由豐台公司制作並提出審查等情，並據證人戊○○在本院證稱「本件是由我們承包，所以他們（指自訴人）沒有得到費用，我的
    記憶中沒有邀過丁○○來參加會議，但有邀丙○○來參加會議」等語及證人曹毅
    豪證稱「送審是由我們送審的，送審包括規劃在內，丁○○他門中間有參與，我
    的職務是整合，建照部分由乙○○負責」等語甚詳在卷（均見本院九十年二月十
    二日訊問筆錄），是該等全區配置圖確為豐台公司制作並提出予家安公司，並非
    自訴人二人所提出給家安公司，亦非自訴人二人之原始著作甚明。
  (三)自訴人雖以自訴人受家安公司之委託，於八十五年七月份完成規劃草圖，並於同
    年八至十月完成建築配置圖，供豐台公司作成各式圖面，於八十五年十一月送台
    南縣政府初審，經轉送行政院勞工委員會（下稱勞委會），於八十六年一月二十
    一日召開審查會，自訴人復受家安公司之委託，協助作簡報，自訴人花費近二個
    月之時間，作成家安佳里勞工住宅開發案規劃簡報及修正資料，八十六年一月二
    十一日，自訴人列席審查會，勞委會會後於八十六年三月列舉四十一項審查意見
    ，要求修改及答覆，家安公司了解豐台原來之規定難過關，被告甲○○、己○○
    遂再拜託自訴人重新規劃及整理回覆資料，自訴人乃又花費近半年之時間，作出
    全新之建築配置圖，於八十六年九月完成家安佳里勞工住宅開發計劃第二次審查
    修正報告書草稿，交付家安公司打字影印裝訂成冊，提出勞委會，該報告書雖名
    為豐台公司規劃，但百分之九十五以上之工作均係自訴人完成，豐台公司僅在各
    建築圖上著色而已，自訴人於第二次修正報告書之資料詳盡，極具說服力，勞委
    會終於八十六年九月通過本案，故第二次修正報告書中之全區配置圖及設計圖大
    樓單元平面圖地下停車規劃係自訴人之智慧結晶云云。惟按家安公司業將規劃
    設計委託豐台公司，不可能再將規劃工作委由第三人處理，況全區配置圖係規劃
    設計最重要部分，依常情以觀，家安公司或被告甲○○、己○○益不可能付款予
    豐台公司，卻將工作交予第三人，況家安公司或被告甲○○、己○○亦未曾委託
    自訴人二人進行規劃設計，本件純屬家安公司與豐台公司間之契約，家安公司與
    自訴人二人間並無契約關係。八十五年四月間，豐台公司之負責人戊○○央請
    丁○○及丙○○協助佳里勞工住宅之規劃，並將二人推薦予甲○○、己○○，希
    藉自訴人之專業解決家安公司與豐台公司之審查問題，依此以觀，自訴人二人既
    係豐台公司戊○○引進，目的又在協助佳里勞工住宅之規劃解決家安公司與豐台
    公司之審查問題，而該佳里勞工住宅之規劃及審查問題，係上開豐台公司完成該
    公司與家安公司間上開契約之內容之一部分，則家安公司既已將含該等事務在內
    之規劃部分，委由豐台公司承攬，而豐台公司嗣將自訴人二人引進協助處理其契
    約內容之事務，則自訴人二人顯係受豐台公司之託，協助其處理受家安公司委任
    之本案勞工住宅之規劃事宜，自訴人二人非受家安公司抑或被告甲○○、己○○
    之委託處理事務。自訴人二人所稱上開家安佳里勞工住宅開發計劃第二次審查
    修正報告書、家安佳里勞工住宅開發案規劃簡報及修正報告書內附之圖說資料等
    均係其等之著作，然經戊○○、曹毅豪在偵查及本院調查中證稱該等書類均是豐
    台公司規畫等情甚詳在卷，又家安佳里勞工住宅開發計劃第二次審查修正報告書
    ，經勞委會審查結果，存在諸多與法令不符，亦與家安公司原意相佐，而未經審
    查通過，經家安公司與豐台公司共同規劃，再由豐台公司製作第三次開發計畫送
    審，始經通過審查等情，有被告等人提出之報告書可按，是自訴人稱上開家安佳
    里勞工住宅開發計劃第二次審查修正報告書提出後，業於八十六年九月通過審查
    云云，核與事實不符，是自訴人二人並非有受家安公司之委託，而自訴人二人之
    參與規畫階段工作，乃係受豐台公司之託而加入，與家安公司或被告甲○○、己○○等無關。且查無確切之證據足資證明該等圖說資料係自訴人等之原始製作，
    是自訴人此部分所言尚不足為其等有利之證據。
  (四)又自訴人雖提呈六冊（五袋裝）之文件資料，並稱為渠二人手稿，資為證明上開
    全區配置圖係伊二人著作，並請原審及本院送請鑑定云云。惟按：該等資料經
    原審及本院多次送請鑑定結果，均因無法鑑定而遭退回多次，非但無法證明自訴
    人有著作權存在，且按家安佳里勞工住宅開發計劃、第二審查修正報告書係豐台
    公司完作規劃而制作等情，已經證人即豐台公司實際負責人戊○○及曹毅豪在本
    院及偵查中分別陳證屬實，而且自訴人二人提出之上開所謂手稿之一至六等文件
    資料，有些係影印自上開豐台公司製作之家安佳里勞工住宅開發計劃第二次審查
    修正報告書內所附圖說及文件資料，再加上一些與本案毫無關係之資料，尤其其
    中非但更參雜許多家安公司向各級行政機關申請之公文及與廠商訂定之工程合約
    ，如地質鑽探買賣合約、同意書、協議書等，顯然均非渠二人手稿，且文件一及
    二所附唯一答覆審查委員修正意見之手稿資料，係被告己○○親手繪製等情，業
    據己○○供述甚詳在卷，經核尚無不符，此部分自訴人亦將之稱為伊二人之創作
    ，因而此部分自訴人所稱係其等之手稿云云，亦不足採信。至其中部分傳真往
    來資料，或係自訴人因受豐台公司戊○○之邀，中途曾一度參與協助豐台公司之
    規畫工作，不能僅因自訴人有部分規畫過程之資料，即謂全部圖說及資料，均係
    渠等著作。另原象建築師事務所規劃分析資料及與豐台公司、家安公司箋之往
    返傳真信件，均係自訴人與豐台公司間之來往，益證自訴人二人確僅與豐台公司
    間有關係，與家安公司並無直關係，更足證本件純屬自訴人與豐台公司間之委託
    關係，是否因委託關係而有民事糾葛，乃自訴人與豐台公司間之事，核與家安公
    司間無關。
  (五)依家安公司與豐台公司之契約約定，家安公司有權使用豐台公司就『家安佳里勞
    工住宅計畫』提供之任何著作及圖說，而自訴人指稱有著作權之全區配置圖，係
    豐台公司依約提供予家安公司，被告等人自有權使用，依家安公司與豐台公司在
    合上開約書第九條明定：「乙方（指豐台公司）所作之一切報告、文件、書籍、
    圖說、指導綱四、電腦軟體、各式設計及規劃意念創意等智慧產權均屬甲乙雙方
    所共有，甲、乙雙方均有使用權」，有上開合約書影本一份在偵查卷可按，而自
    訴人指稱為伊著作之如自訴狀所附設計圖說，即係豐台公司依上開合約書提供予
    家安公司，而向行政院勞委會申請興建勞工住宅之修正規劃設計圖，該設計圖係
    家安公司委由豐台公司設計，豐台公司乃依約提供，依上開合約約定，其著作權
    屬豐台公司與家安公司共有，家安公司自然有權力為取捨或使用，被告甲○○、
    己○○為家安公司之負責人、總經理，自有權予以使用，而被告乙○○係受家安
    公司委託為建築設計，自亦有權使用。
  (六)又被告等設計之設計圖與自訴人指稱伊有著作權之圖說，乍看雖似相似，其實以
    就同一土地所做之建築圖而言，被告之設計圖係一嶄新設計圖，與自訴人指稱伊
    著作之圖說，並不相同，自訴人認兩圖之間有九０％以上之相似，尚有可議之處
    ：兩圖之所以看似相似，實乃因：(1)同一土地，地形相同。(2)適用法規相同，
    依法規規定，土地外圍須有二十公尺之隔離綠帶作道路及公共設施使用，因此兩
    圖之土地外圍均係道路及綠帶環繞設計。(3)土地分區使用用途及擬興建之建物，
    家安公司、豐台公司均已事先決定，其中土地東側下方係商業區、中間部分為大
    樓住宅區，餘均為透天房屋設計，且除東側上方依地形為東西向外，餘均為南北
    向排列，因此兩圖之商業區、大樓位置雷同，及透天住宅方向排列亦相近，除此
    而外，兩圖無論房屋、公共設施之設計，乃至整個社區之規劃原意及精神，毫無
    相似之處。就社區住戶安全及整體性而言，被告之設計圖，係採人車完全分離
    ，社區內僅供住戶活動，車輛無法進入，住戶在社區內活動安全性高，毫無被車
    輛干擾危險，又臨路之透天房屋大多設計為面向社區○○○○路，且均為南北坐
    向，使社區更呈完整、整齊，而自訴人指稱之設計圖，則非完全人車分離，車輛
    可進入社區，且透天房屋臨路大多皆面向馬路，部分並非南背坐向，較缺乏整體
    感，自訴人稱人車分道系統90％以上相似，亦非實在。被告之圖說除在土地最
    西側左上方，設計有羽球、籃球場，及在外圍設有三處垃圾集中場，使住戶得有
    戶外活動，以及垃圾集中以免髒亂外，其餘相關之社區公共設施舉凡社區管理中
    心、幼稚園、污水處理場、受電室等等，均集中設計在中央區之大樓一樓或地下
    室內，另兒童遊戲場及公園亦設計在大樓右邊，大樓之一樓並完全提供公眾使用
    ，而自訴人指稱之圖說，並無戶外運動場所之設計，且將污水處理場、社區中心
、幼稚園、受電室、電信機房、自來水加壓站，兒童遊戲場均設計分散在土地東
    側上方之區場內，大樓一樓亦非供公眾使用，兩圖之理念與精神業顯現迵異，而
    且圖右商業區，被告設計者，乃將之減縮，且緊鄰商業區之一邊設計有一排住宅
    ，此亦為自訴人指稱伊設計之圖說所無，自訴人稱商業用地１００％相同云云，
    亦非實在。被告之圖說為求天際線看起更為美觀，及防止冬天北風之入侵，大
    樓設計為一四方形整體大樓，並呈現十、九、八不同樓層之區域，中庭完整地在
    中間地區，形成一完整中庭，未被任何道路穿越，住戶在此活動甚為安全，而自
    訴人指稱之圖，則係明顯中央由道路分開之四棟獨立之十層樓建築設計，其間，
    僅因家安公司即被告甲○○、己○○，於設計之初，即預先決定並指定在該處作
    為興建大樓之區域，因此兩圖才在土地之同一處有大樓之設計，而事實上，除上
    開中庭外，無論大樓之棟數、外觀樣式，乃至大樓車道出入口，電梯位置等均不
    同，兩棟大樓確展現完全不相同樣式與風格，應無抄襲之處，自訴人稱中央大樓
    區中庭九０％相同云云，亦非正確。又依法規規定，上開土地之建築戶數不得
    超過六百戶，被告之圖說設計為五百九十九戶，為合法設計，而自訴人主張之另
    一圖說，則為六百零九戶設計，與法規有違，且透天房屋之單排設計，亦超越法
    定長度，不合法令，又該圖以道路作為間隔，而被告之圖設計完全適法，且為避
    免超過長度，係以拱橋造形作區○○○○道路，使中央部分之社區更趨完整，不
    致被太多道路貫穿穿越，而被分隔成各自之數個區域，失其完整性，且透天房屋
    之排放位置及社區○○○路，均呈不同，兩圖比較可明顯看出，自訴人稱天庴內
    庭道系統九五％以上相似，亦非實在。透天房屋之設計非但外觀造形設計確不
    同，且被告之設計為三層樓房屋，車庫在地下室，自訴人主張之圖則為四層樓房
    設計，車庫並在一樓，此由兩圖繪制之呈現，可清楚無疑，此外，關於車道出入
    口，不但有前開人車分離之不同，且出入口之位置、方向亦均不相同，被告設計
    者為兩進兩出之車道（即出入均在同一出入口），自訴人指稱之圖，設計則是同
    進同出車道，即出入為不同之車道，且在土地東側部皆上下均設計有戶外停車位
    ，兩者差異更明。自訴人指稱之圖，商業區○○○街廓，而被告之圖則係商業
    區與住宅區合併設計，並在商業區內設計有一排店舖房屋。兩圖就對外之聯外
    道路更有不同設計，自訴人指稱之圖係自土地東側左下角，利用原有魚塭現有道
    路進出，被告甲○○原意要利用魚塭原來之路開闢為聯外道路，被告設計者則係
    依法規所要求，設計自中央區前方規畫出一條十五公尺寬之聯外道路，再參諸上
    開社區○○道路系統兩者之差異，可看出主要道路系統並不相同，自訴人稱主要
    道路系統九五％以上相似云云，亦非實在。又上開家安公司之開發案，須經臺
    南縣政府、行政院勞委會及內政部區域計劃委員會等多個層次單位審核，在審查
    過程，各單位提出之意見，均須遵照採納或改進，被告乙○○於中途加入時，非
    但仍然須受相同法令規範，且同樣必須遵守前已經各級單位指示之意見，不容有
    任何違背，因此，在諸多法令審查意見及業主意見土地條件相同之情況下，兩圖
    間自然出現乍看雷同之處，但實質上，確非相同，自訴人乏稱全區配置九五以上
    相似云云，顯無足取。
四、綜上所述，尚無證據足資證明自訴人指稱之全區配置圖，係其等之著作，且被告
    等設計使用之全區配置圖亦與該圖迵異，亦無其他證據足以認為被告等確有違反
    著作權法第九十一條第二項等之罪嫌。從而本件所調查之證據資料，在客觀上顯
    尚未達於通常一般之人均不致於有所懷疑，而得確信被告等確有如自訴意旨所指
    犯行之程度，如尚有合理之懷疑存在，亦無從為有罪之確信。此外復查無其他任
    何直接或間接之積極證據足資證明被告等確有自訴意旨所載之犯行。揆諸前開說
    明，顯不得只因自訴人之指訴，即遽以認定被告等有違反著作權法之犯行，因而
    原審以不能證明被告等犯罪，諭知被告等均無罪，核無不合。自訴人上訴意旨指
    摘原判決採證不當，為無理由，應予駁回。
據上論斷，應依刑事訴訟法第三百六十八條，判決如主文。
中    華    民    國      九十      年      十      月        三        日
                                  臺灣高等法院臺南分院刑事第六庭
                                      審判長法官  楊    明    章
                                            法官  戴    勝    利
                                            法官  顏    基    典
右正本證明與原本無異。
自訴人如不服本判決，應於判決送達後十日內向本院提出上訴狀，其未敘述理由者並
應於提出上訴狀後十日內向本院補提理由書（應附繕本)。
                                      法院書記官  呂    嘉    文
中    華    民    國      九十      年      十      月        四        日


司法院資訊處製作；財團法人民間司法改革基金會備份。
